【裁判字號】    96,交聲,372
【裁判日期】    970131
【裁判案由】    聲明異議
【裁判全文】
臺灣臺南地方法院交通事件裁定         96年度交聲字第372號
移送機關    交通部公路總局嘉義區監理所臺南監理站
受處分人
即異議人    乙○○
代  理  人  甲○○
上列受處分人因違反道路交通管理處罰條例案件，對於交通部公
路總局嘉義區監理所臺南監理站民國96年5月8日所為之裁決處分
（處分案號：嘉監南字第裁74-SS0000000號），聲明異議，本院
裁定如下：
    主  文
異議駁回。
    理  由
一、原處分意旨略以：異議人即受處分人乙○○（下稱異議人）
    駕駛之牌照號碼C3-5319號自用小客車，於民國（下同）96
    年2 月9日4時14分，在台南市○○路、鯤鯓路之交叉路口，
    因駕駛行經有燈光號誌管制之交岔路口闖紅燈，經警逕行製
    單舉發，嗣經交通部公路總局嘉義區監理所臺南監理站（下
    稱移送機關）依道路交通管理處罰條例第53條第1項及第63
    條第1項第3款等規定，裁處罰鍰新台幣2,700元，並記違規
    點數三點。
二、本件聲明異議意旨略以：異議人於上述時、地，有依規定停
    車等候行車號誌，然因車後有百餘部機車向異議人駕駛之上
    述車輛疾馳而來，異議人為避免發生不幸，現場又無見警方
    查察，故快速馳離，此處理方式難道有違交通規則？為此，
    聲明異議，請求撤銷原處分等語。
三、按汽車駕駛人，行經有燈光號誌管制之交岔路口闖紅燈者，
    處以新臺幣1千8百元以上5千4百元以下罰鍰，並計違規點數
    3點。道路交通管理條例第53條第1項及第63條第1項第3款定
    有明文。
四、經查：
（一）異議人遭警舉發，於上開時、地，駕駛牌照號碼C3-5319
      號自小客車，在台南市○○路、鯤鯓路之交叉路口，有闖
      紅燈直行之違規行為，有臺南縣警察局96年3月9日南市警
      交字第SS0000000號舉發違反道路交通管理事件通知單1份
      附卷可稽，並有照片2幀附卷可稽。
（二）異議人雖辯稱雖有闖紅燈行為，然係為躲避飆車族所致云
      云，然異議人於上揭時、地，行經前揭路口時，遇紅燈未
      停仍直行等情，業據證人即舉發警員丙○○於本院96年6
      月7日訊問時，到庭具結證述明確，其證稱：「（法官問
      ：當時路口是否有如異議代理人所稱有上百輛機車飆車族
      ？）我有該路口固定桿拍攝的三組六張三部車輛的照片，
      上面都沒有他所稱的飆車族，也沒有機車，且我們警局的
      通報系統當天也都沒有通報有飆車族。」等語在卷（見是
      日之訊問筆錄），並提出6幀照片附卷可參。按證人丙○
      ○乃為原處分機關所認定異議人有前開違規行為之證人，
      其已到庭在本院法官面前以言詞供述異議人有前開違規事
      實，並提出6幀上開違規時間並無飆車族出現之照片為證
      ，且證人丙○○為依法執行勤務之員警，與異議人毫無怨
      懟，衡情當無自陷偽證罪而構詞誣賴異議人之理；另異議
      人所駕駛之車輛係自小貨車，縱真遇飆車族，尚有車體可
      資保護，難認有立即之危險，且有相當之時間可報警處理
      ，以避免危險，是異議人前開所辯，有悖常情，實不足採
      ，異議人之上述違規事實，應堪認定。
五、綜上所述，依據證人丙○○之證言，及所提出之6幀照片，
    異議人於前揭時、地有闖紅燈之違規事實，應堪認定。則移
    送機關據以援引道路交通管理處罰條例第53條第1項、第63
    條第1項第3款及違反道路交通管理事件統一裁罰標準表之規
    定，裁處異議人罰鍰新台幣2,700元，並記違規點數3點，核
    無違誤或不當。從而，本件異議為無理由，應予駁回。
六、據上論斷，應依道路交通管理處罰條例第87條第2項、道路
    交通案件處理辦法第19條，裁定如主文。
中    華    民    國    97    年    1     月    31    日
                      交通法庭  法  官  陳淑勤
以上正本證明與原本無異。
如不服本裁定應於送達後5日內向本院提出抗告狀。
                                書記官  陳金堂
中    華    民    國    97    年    1     月    31    日


司法院資訊處製作；財團法人民間司法改革基金會備份。
